# 关于审计报告关联交易披露

提问人：wxj_001 时间：2017-12-13 17:47:42
请问陈版：审计报告中关于关联交易披露是按法人单位披露呢还是按照核算主体披露呢？比如与分公司发生交易，披露时客户名称是列法人单位名称还是分公司机构名称？

回答人：chenyiwei
一般可按对方的法人主体披露。如有必要，对属于同一集团的关联方可以注明其属于同一企业集团。